【裁判字號】    98,交聲,1430
【裁判日期】    981209
【裁判案由】    違反道路交通管理處罰條例聲明異議
【裁判全文】
臺灣桃園地方法院交通事件裁定        98年度交聲字第1430號
原處分機關  交通部公路總局新竹區監理所中壢監理站
異  議  人
即受處分人  甲○○
上列異議人即受處分人因違反道路交通管理處罰條例案件，對於
交通部公路總局新竹區監理所中壢監理站民國98年6 月16日壢監
裁字第裁53-Z00000000號裁決書所為之處分不服，聲明異議，本
院裁定如下：
    主  文
異議駁回。
    理  由
一、原處分意旨略以：異議人即受處分人（下稱異議人）甲○○
    於民國98年5 月11日上午9 時25分許，駕駛車牌號碼316-KP
    號之營業用貨櫃曳引車在國道三號高速公路由南向北行駛，
    行經北上3.5 公里至0.4 公里處（原舉發違反道路交通管理
    事件通知單誤載為3.2 公里至0.4 公里），有外側車道無車
    輛行駛而違反規定行駛在中間車道之違規行為，經內政部警
    政署國道公路警察局第九警察隊七堵小隊員警攔停當場掣發
    公警局交字第Z0 0000000號舉發違反道路交通管理事件通知
    單，予以舉發後，異議人於應到案日期98年5 月26日前向原
    處分機關交通部公路總局新竹區監理所中壢監理站表示不服
    ，經原處分機關調查後認定違規事實明確，而於98年6 月16
    日依道路交通管理處罰條例第33條第1 項第3 款、違反道路
    交通管理事件統一裁罰基準表之規定，以壢監裁字第裁53-Z
    00000000號違反道路交通管理事件裁決書，認定異議人有「
    行駛高速公路未依規定行駛車道（慢速大型車行駛內側以外
    車道）」之違規行為，裁處罰鍰新臺幣（下同）4,000 元，
    並記違規點數1 點，此有內政部警政署國道公路警察局98年
    5 月11日公警局交字第Z00000000 號舉發通知單、異議人之
    陳述單、原處分機關98年6 月16日壢監裁字第裁53-Z000000
    00號違反道路交通管理事件裁決書暨送達證書、路況草圖各
    1 紙、異議人違規照片3 張在卷可稽。
二、本件聲明異議意旨略以：伊當時是要超車才會行駛在中線車
    道，當時外側有一部大貨車跟聯結車，而伊前方有一部小貨
    車及小客車，伊是因為無法超車所以才會一直行駛在中線車
    道，後來進入隧道後因為無法變換車道，才繼續行駛在中線
    車道，故對原處分不服，爰具狀聲明異議云云。
三、按汽車行駛高速公路及快速公路，其車道之使用，除因交通
    事故及道路施工依臨時或可移動標誌指示或交通勤務警察指
    揮外，應依設置之交通標誌、標線或號誌之規定，無設置者
    ，大型車應行駛於外側車道，並得暫時利用緊臨外側車道之
    車道超越前車，高速公路及快速公路交通管制規則第8 條第
    1 項第2 款亦有明文。次按，汽車行駛於高速公路，未依規
    定行駛車道者、違規超車者，處汽車駕駛人3,000 元以上6,
    000 元以下罰鍰；汽車駕駛人有道路交通管理處罰條例第33
    條第1 項之情形者，並記違規點數1 點，道路交通管理處罰
    條例第33條第1 項第3 款、第7 款前段、第63條第1 項第1
    款亦分別定有明文。
四、經查：
（一）異議人甲○○於上揭時、地，駕駛上揭大型車輛行駛於國
      道三號高速公路中線車道之事實，業經異議人自承在卷，
      並有內政部警政署國道公路警察局98年5 月11日公警局交
      字第Z00000000 號舉發通知單1 紙、異議人違規照片3 張
      附卷可稽，是異議人確有於上開時、地，駕駛上揭大型車
      輛行駛國道高速公路中線車道之事實，先予敘明。
（二）異議人於上揭時、地違規行駛內側以外車道之事實，業據
      證人即當日舉發本件違規事件之員警游鏡瓅於本院調查時
      結證稱：當天伊與同事潘昭禎共同執行巡邏勤務，由伊負
      責開車，伊等行經國道三號北上3.5 公里處，發現前方有
      一部由異議人駕駛之引半拖（曳引車加上拖車）行駛在中
      線車道，當時外側車道並沒有車輛，伊等發現後就加以拍
      照，並於國道三號北上0.4 公里處將異議人攔下，異議人
      由國道三號北上3.5 公里處至0.4 公里處都一直行駛在中
      線車道，且外線車道當時並無車輛，又異議人於遭攔下時
      雖有表示係因為無法超車所以才會行駛在中線車道，但當
      場伊等並無看到其他車輛，且異議人係在距離隧道入口還
      有2 公里處即已行駛在中線車道，且當時外側車道均無車
      輛。因無法於隧道內攔停異議人，故伊等在出隧道後始攔
      停異議人等語（參見本院卷第21頁反面、第22頁），核與
      證人即當日舉發本件違規事件之員警潘昭禎於本院調查時
      之證述相符（參見本院卷第22頁反面），且觀之證人游鏡
      瓅庭呈之異議人違規照片3 張可知，異議人確有行駛於中
      線車道之事實，且當時外線車道均無車輛行駛，益徵證人
      2 人之證述顯與事實相符，而較異議人之辯稱可採。又證
      人2 人係於執行勤務中偶然發覺異議人有前開違規情事，
      渠等與異議人夙無怨隙，實無必要甘冒偽證重責而捏造前
      開情節誣陷異議人，且證人2 人為執行交通取締勤務之員
      警，對舉發此等交通案件亦有相當舉發之經驗，證人2 人
      既明確證述異議人前開違規情節，自屬可信。異議人確有
      前開違規情事，堪以認定。
（三）另異議人雖辯稱：伊係為超車才行駛在中線車道云云。惟
      異議人縱有超車必要，依前揭高速公路及快速公路交通管
      制規則第8 條第1 項第2 款規定，得以暫時利用緊臨外側
      車道之車道超越前車，惟異議人仍應於利用中線車道超越
      前車完成後，即應於回復於外車道行駛，其未駛回外線車
      道而仍行駛於中線車道，亦屬違反道路交通管理處罰條例
      第33條第1 項第3 款之規定。惟查，本件舉發員警自國道
      三號北上3.5 公里處時起，即發現異議人所駕駛之大貨車
      行駛於中線車道，至異議人於0.4 公里處被舉發員警攔停
      ，其路程長達3.1 公里，且異議人為警攔停前，當時外側
      車道並無車輛佔用，已如前述，而異議人仍行駛於中線車
      道上一節，業據證人2 人結證屬實，是異議人前開所辯，
      顯係推諉卸責之詞，洵不足採。
五、綜上所述，原裁決機關以異議人有前揭違規事實，依道路交
    通管理處罰條例第33條第1 項第3 款、第63條第1 項第1 款
    、違反道路交通管理事件統一裁罰基準表之規定，裁處罰鍰
    4,000 元，並記違規點數1 點，核無違誤。本件受處分人之
    異議為無理由，自應將其異議駁回。
六、依道路交通管理處罰條例第87條第2 項、道路交通案件處理
    辦法第19條，裁定如主文。
中    華    民    國    98    年    12    月    9     日
                  交通法庭    法  官  石蕙慈
以上正本證明與原本無異。
如不服本裁定，應於裁定送達後5 日內向本院提出抗告狀。
                              書記官  李佳穎
中    華    民    國    98    年    12    月    10    日


司法院資訊處製作；財團法人民間司法改革基金會備份。
